Minutes et répertoires du notaire Claude BOUCOT, 4 août 1614 - 16 décembre 1648 (étude VI)
Archives nationales
- Minutes de Claude BOUCOT, août 1614 - 28 juin 1655; MC/ET/VI/183 - MC/ET/VI/271
  - Minutes. 1643, janvier - 1643, juin, janvier 1643 - juin 1643; MC/ET/VI/233; registre
    - Inventaire après décès de Jeanne Bellamy, dont prisée de la bibliothèque., 8 avril 1643; MC/ET/VI/233
      inventaire après décès; Bellamy, Jeanne
    - Contrat de mariage entre Jean Blondeau, avocat en parlement, fils de feu Jacques Blondeau, procureur d'office de la ville de Soulignac d'une part, et Françoise Duboys, fille de Françoise de Hoey, veuve en secondes noces de Martin Fréminet, chevalier de l'ordre du roi (1) et premier peintre de Sa Majesté, et en premières noces d'Ambroise Duboys, valet de chambre et peintre ordinaire du roi, demeurant au château de Fontainebleau, logée avec sa mère à l'Olivier, rue de Grenelle., 26 avril 1643; MC/ET/VI/233
      dot: ses biens et droits, non précisés.
      Douaire: 100 livres de rente.
      Parmi les signatures des témoins, figurent, du côté de la future épouse, celles de Claude de Mesmes, conseiller du roi en ses conseils d'état et privé et son ambassadeur, de la duchesse d' Aiguillon, de Louis de Fréminet, gentilhomme ordinaire de la chambre du roi, son demi-frère, de Claude de Hoey, (2) premier peintre et valet de chambre du roi, son oncle..
      Compléments de description: (1) Il avait reçu le cordon de l'ordre de Saint-Michel après la décoration de la Chapelle de la Trinité à Fontainebleau. (2) Le scribe écrit de Douet, et il signe C. de Hoey; on l'appelle aussi Claude de Doué..
      Précisions sur les lieux: Fontainebleau (Seine-et-Marne)--Château (chapelle de la Trinité)
      Documents du Minutier central concernant les peintres, sculpteurs et graveurs au XVIIe siècle (1600-1650) [études I à X, 1955 actes], par Marie-Antoinette Fleury, tome I, Paris, S.E.V.P.E.N, 1969, p. 246 (instrument de recherche imprimé dématérialisé, certaines notices sont plus détaillées dans la version intégrale accessible en ligne par la rubrique 'Autres instruments de recherche', voir contexte dans le Plan d’orientation général - Notaires de Paris, guides thématiques du Minutier).
      contrat de mariage; Fontainebleau (Seine-et-Marne); Grenelle (rue de); Aiguillon, Marie-Madeleine de Vignerot (1604-1675, duchesse d'); Blondeau, Jacques; Blondeau, Jean; Douet, Claude de; Doué, Claude de; Duboys, Ambroise; Duboys, Françoise; Fréminet, Louis de; Fréminet, Martin; Hoey, Claude de; Hoey, Françoise de; Mesmes, Claude de; avocat au parlement (Ancien Régime); officier de la Chambre du roi (Ancien Régime); peintre
    - Contrat de mariage entre Marie Dubois, fille de défunt Ambroise Dubois, valet de chambre et peintre du roi à Fontainebleau, et de Françoise de Hoey, remariée à Martin Fréminet, chevalier des ordres du roi et premier peintre du roi, et Jean Blondeau, avocat en parlement, fils de défunt Jacques Blondeau, procureur à Soulignac, et de Françoise Dubois. Parmi les témoins de la fiancée signe Antoine Oultrebon, musicien ordinaire du roi, ami., 26 avril 1643; MC/ET/VI/233
      Documents du Minutier central concernant l'histoire de la musique (1600-1650), par Madeleine Jurgens, tome I [études I à X, 1763 actes], Paris, Archives nationales, 1967, p. 114 (instrument de recherche imprimé dématérialisé, certaines notices sont plus détaillées dans la version intégrale accessible en ligne par la rubrique 'Autres instruments de recherche', voir contexte dans le Plan d’orientation général - Notaires de Paris, guides thématiques du Minutier).
    - SAINT-SÉVERIN église § Marché de vitrail pour la chapelle de la confrérie de la conception Notre-Dame, en l'. ..; Marché, par Pierre RUMANGIS, maître peintre sur verre, pour la peinture dudit vitrail., 16 juin 1643 - 30 juin 1643; MC/ET/VI/233
      marché; Saint-Séverin (église); Rumangis, Pierre
    - RUMANGIS (Pierre) maître peintre sur verre § Marché par. .. pour la peinture du vitrail commandé pour la chapelle de la confrérie de la conception Notre-Dame en l'église Saint-Séverin, 30 juin 1643; MC/ET/VI/233
      marché; Rumangis, Pierre
    - PEINTRE sur verre (Me) RUMANGIS (Pierre) § Marché de vitrail par. .., 30 juin 1643; MC/ET/VI/233
  - Minutes. 1643, juillet - 1643, décembre, juillet 1643 - décembre 1643; MC/ET/VI/234; registre
    - POSTES et RELAIS de FRANCE de la ville et faubourgs de Compiègne § Bail des chevaux de relais des POSTES et RELAIS de FRANCE, 3 juillet 1643; MC/ET/VI/234
    - LESCOT (Jacques) Evêque de Chartres § Arbitrage au sujet de l'évêché, 7 juillet 1643; MC/ET/VI/234
      Lescot, Jacques
    - MESSAGERIES de l'UNIVERSITÉ de PARIS § Promesse de règlement de taxe et cotisation pour les MESSAGERIES de l'UNIVERSITÉ de PARIS à Calais et Boulogne; Déclaration au sujet des MESSAGERIES de l'UNIVERSITÉ de PARIS au Mans; Paiement de sa taxe et cotisation par le messager ordinaire d'Abbeville.; Transaction au sujet des messageries d'Abbeville. 1er, 23 août, 6 septembre, 8 octobre 1643., 1er août 1643 - 8 octobre 1643; MC/ET/VI/234
      déclaration; accord
    - Contrat de mariage entre Jean Lemaistre, compagnon maçon, demeurant rue du Temps-perdu, et Marguerite Vauvilliers, veuve de Jean Lehault, sergent du régiment de la marine, demeurant même rue., 23 août 1643; MC/ET/VI/234
      Parmi les signatures des témoins, figure celle de Michel Chaudron, peintre, demeurant rue du Temps-perdu.
      Documents du Minutier central concernant les peintres, sculpteurs et graveurs au XVIIe siècle (1600-1650) [études I à X, 1955 actes], par Marie-Antoinette Fleury, tome I, Paris, S.E.V.P.E.N, 1969, p. 125 (instrument de recherche imprimé dématérialisé, certaines notices sont plus détaillées dans la version intégrale accessible en ligne par la rubrique 'Autres instruments de recherche', voir contexte dans le Plan d’orientation général - Notaires de Paris, guides thématiques du Minutier).
      contrat de mariage; Temps-Perdu (rue du); Chaudron, Michel; Lehault, Jean; Lemaistre, Jean; Vauvilliers, Marguerite; maçon; peintre
    - MARTINOT (Denis) Horloger et valet de chambre du Roi, garde de la grosse horloge du Palais, y demeurant, et Marie GIRARDOT, sa femme § Constitution par..., 5 septembre 1643; MC/ET/VI/234
      Martinot, Denis
    - HORLOGER et valet de chambre du Roi, garde de la grosse horloge du Palais MARTINOT (Denis) et Marie GIRARDOT, sa femme § Constitution par..., 5 septembre 1643; MC/ET/VI/234
      Martinot, Denis; Girardot, Marie
    - Contrat de mariage entre Jacques Le Balin, marchand de chevaux, demeurant rue Poupée, et Françoise Moison, fille de défunt Philippe Moison, laboureur à Malbergue, en Picardie, et de Jeanne Tissier, auquel signe comme témoin et ami Gilles Merger, dit Saint-André, bourgeois de Paris., 20 septembre 1643; MC/ET/VI/234
    - JOLLIVET (François) Dessinateur et jardinier § Quittance par Etienne DELAFONT comme ayant droit de. .. (par contrat devant Charles et Le Gay du 29 août 1643), 1er octobre 1643; MC/ET/VI/234
      quittance; Jollivet, François
    - DESSINATEUR et jardinier; JOLLIVET (François) § Quittance par un ayant droit de. .., 1er octobre 1643; MC/ET/VI/234
    - JARDINIER (dessinateur et) JOLLIVET (François) § Quittance par un ayant droit de. .., 1er octobre 1643; MC/ET/VI/234
    - LESCOT (Jacques) évêque de Chartres § Quittance de Jacques LESCOT à Thomas GERAULT Orfèvre redevable à cause d'un Contrat de vente faite par Jean LESCOT ancien majeur de Saint-Quentin au nom de Jacques LESCOT, 2 octobre 1643; MC/ET/VI/234
      acte de vente; quittance; Lescot, Jacques
    - Quittance par Marie Coquet, veuve de Jean Mazuel, maître joueur d'instruments, demeurant rue Troussevache, en présence de Jean Le Cirier, chevalier de l'ordre du roi, baron de Butz, à Philippe de Picher, chevalier, sieur de La Roche, et de Louise de Beauxoncles, son épouse, de la somme de 300 livres., 3 novembre 1643; MC/ET/VI/234
      Documents du Minutier central concernant l'histoire de la musique (1600-1650), par Madeleine Jurgens, tome I [études I à X, 1763 actes], Paris, Archives nationales, 1967, p. 220 (instrument de recherche imprimé dématérialisé, certaines notices sont plus détaillées dans la version intégrale accessible en ligne par la rubrique 'Autres instruments de recherche', voir contexte dans le Plan d’orientation général - Notaires de Paris, guides thématiques du Minutier).
    - LESCOT (Jacques) évêque de Chartres § Ratification par Jacques LESCOT d'un contrat de vente de 2 maisons à Saint-Quentin fait en son nom par Jean LESCOT ancien majeur de Saint-Quentin, 18 novembre 1643; MC/ET/VI/234
      acte de vente; Lescot, Jacques
    - POSTES de FRANCE § Bail du revenu de toutes les dépêches de Bretagne et d'Anjou arrivant à Paris, 11 décembre 1643; MC/ET/VI/234
    - Constitution par Pierre Lerède, avocat du roi en parlement et au conseil, et par Jeanne Olivier, demeurant rue Serpente, par Melchior Tavernier et par Pierre Forest, maîtres peintres bourgeois de Paris, demeurant en l'île du Palais, vis-à-vis le cheval de bronze, et par Pierre Turpin, procureur au bailliage de Saint-Germain-des-Prés, demeurant rue de l' Arbre-Sec, à Nicolas Poullain, avocat en parlement, demeurant rue de la Tisseranderie, d'une rente de 111 livres 2 sols 2 deniers au principal de 2.000 livres., 14 décembre 1643; MC/ET/VI/234
      constitution de rente; Arbre-Sec (rue de l'); Cité (île de la); Serpente (rue); Tixeranderie (rue de la); Forest, Pierre; Lerède, Pierre; Olivier, Jeanne; Poullain, Nicolas; Tavernier, Melchior (1594-1665); Turpin, Pierre; avocat; peintre; procureur du roi (Ancien Régime)
  - Minutes. 1644, janvier - 1644, juin, janvier 1644 - juin 1644; MC/ET/VI/235; registre
    - ÉCRIVAIN juré (Me) SAULNIER (Jacques) rue Montagne Ste Geneviève § Désistement d'une instance à l'encontre de Jacques SAULNIER, 14 janvier 1644; MC/ET/VI/235
      Saulnier, Jacques
    - SAULNIER (Jacques) maître écrivain juré demeurant rue Montagne-Sainte-Geneviève § Désistement par Pierre REGNARD, marchand mercier, d'une instance à l'encontre de Jacques SAULNIER, pour certaines lettres mises entre ses mains., 14 janvier 1644; MC/ET/VI/235
    - Constitution par Melchior Tavernier, graveur du roi pour les tailles douces, par François Le Roy, maître charpentier, bourgeois de Paris, et par Barbe Grasseau, sa femme, demeurant rue Neuve-Saint-Eustache, à Jean Boudet l'aîné, demeurant grande-rue du Faubourg-Saint-Marcel, d'une rente de 50 livres au principal de 900 livres., 16 janvier 1644; MC/ET/VI/235
      - Du même jour. - Déclaration par laquelle ledit Le Roy et sa femme reconnaissent que ledit Tavernier n'est intervenu qu'à leur demande dans la constitution précédente.
      Documents du Minutier central concernant les peintres, sculpteurs et graveurs au XVIIe siècle (1600-1650) [études I à X, 1955 actes], par Marie-Antoinette Fleury, tome I, Paris, S.E.V.P.E.N, 1969, p. 669 (instrument de recherche imprimé dématérialisé, certaines notices sont plus détaillées dans la version intégrale accessible en ligne par la rubrique 'Autres instruments de recherche', voir contexte dans le Plan d’orientation général - Notaires de Paris, guides thématiques du Minutier).
      constitution de rente; déclaration; Neuve-Saint-Eustache (rue); Boudet, Jean (l'aîné); Grasseau, Barbe; Le Roy, François; Tavernier, Melchior (1594-1665); charpentier; graveur
    - Constitution par Melchior Tavernier, par François Le Roy et par Barbe Grasseau, sa femme, à Henry Sauvalle, avocat en parlement, demeurant rue Saint-Jacques, sous l'autorité de Louis Morin, marchand bourgeois de Paris, son curateur demeurant Vallée de Misère, d'une rente de 288 livres 17 sols 10 deniers, au principal de 5.200 livres., 16 janvier 1644; MC/ET/VI/235
      - Du même jour. - Contre-lettre par laquelle ledit Le Roy et sa femme déclarent que ledit Tavernier n'est intervenu dans la précédente constitution que pour leur faire plaisir et que la rente n'a été constituée qu'à leur profit.
      constitution de rente; convention; renonciation; Saint-Jacques (rue); Vallée-de-Misère (rue de la); Grasseau, Barbe; Le Roy, François; Morin, Louis; Sauvalle, Henri; Tavernier, Melchior (1594-1665); avocat au parlement (Ancien Régime); commerçant
    - Contrat de mariage entre Jean Cousturier, maître vitrier, demeurant rue de Grenelle, paroisse Saint-Eustache, et Anne Roger, fille de feu Marc Roger, maçon à Chevreuse, et de Jeanne Beuvrier, logée à Paris rue de Vaugirard., 24 janvier 1644; MC/ET/VI/235
      Parmi les signatures des témoins figure celle de Nicolas Raimbault, maître peintre, cousin maternel de la future.
      Documents du Minutier central concernant les peintres, sculpteurs et graveurs au XVIIe siècle (1600-1650) [études I à X, 1955 actes], par Marie-Antoinette Fleury, tome I, Paris, S.E.V.P.E.N, 1969, p. 620 (instrument de recherche imprimé dématérialisé, certaines notices sont plus détaillées dans la version intégrale accessible en ligne par la rubrique 'Autres instruments de recherche', voir contexte dans le Plan d’orientation général - Notaires de Paris, guides thématiques du Minutier).
      contrat de mariage; Chevreuse (Yvelines); Grenelle (rue de); Saint-Eustache (paroisse); Vaugirard (rue de); Beuvrier, Jeanne; Cousturier, Jean; Raimbault, Nicolas; Roger, Anne; Roger, Marc; maçon; peintre; vitrier
    - Bail par Marguerite de Brie, veuve de Pierre Beauchamps, bourgeois de Paris, demeurant rue Saint-Séverin, pour quatre années, à Louis Vaudin, conseiller du roi en sa cour des monnaies, demeurant rue de la Bucherie, d'un appartement en sa maison comportant la grande salle, chambres, grenier, cour et écurie, moyennant 475 livres de loyer annuel., 28 janvier 1644; MC/ET/VI/235
    - Vente par Louis Perdreau, contrôleur, clerc d'office de la maison de Monsieur, oncle du roi, duc d'Orléans, demeurant rue Férou, à Melchior Tavernier, de sa charge de contrôleur, clerc d'office, avec l'agrément du duc d'Orléans, moyennant la somme de 2.000 livres., 8 février 1644; MC/ET/VI/235
      acte de vente; Férou (rue); Orléans, Gaston d' (1608-1660); Perdreau, Louis; Tavernier, Melchior (1594-1665); intendant particulier (Ancien Régime); comptable
    - Dépôt d'un marché sous seing privé, du 15 septembre 1637, par lequel Corneille Dankert, graveur en taille douce à Amsterdam, logé rue Galande, reconnaît avoir vendu à Melchior Tavernier la moitié des planches d'une grande carte de France, c'est-à-dire douze planches gravées par ledit Dankert, moyennant la somme de 400 livres. Ledit Dankert s'engage en outre à graver pour ledit Tavernier les autres planches de la carte., 12 février 1644; MC/ET/VI/235
      La carte sera imprimée à frais communs, au nombre de cinq cents exemplaires; chacun des contractants en gardera cinquante pour lui, le reste sera vendu à profit égal au prix de 40 sols l'exemplaire..
      Les privilèges devront être obtenus des États de Hollande et du roi de France..
      - 1644, 12 février. - Engagement par Pierre Mariette, graveur en taille douce, demeurant rue Saint-Jacques, d'accomplir à la place dudit Tavernier, le marché conclu avec Corneille Dankert et aux mêmes conditions.
      Documents du Minutier central concernant les peintres, sculpteurs et graveurs au XVIIe siècle (1600-1650) [études I à X, 1955 actes], par Marie-Antoinette Fleury, tome I, Paris, S.E.V.P.E.N, 1969, p. 670 (instrument de recherche imprimé dématérialisé, certaines notices sont plus détaillées dans la version intégrale accessible en ligne par la rubrique 'Autres instruments de recherche', voir contexte dans le Plan d’orientation général - Notaires de Paris, guides thématiques du Minutier).
      marché; dépôt de pièces; promesse; Amsterdam (Pays-Bas); Galande (rue); Saint-Jacques (rue); Pays-Bas; Dankert, Corneille; Mariette, Pierre; Tavernier, Melchior (1594-1665); graveur
    - Vente par Melchior Tavernier, géographe ordinaire du roi, à Pierre Mariette, marchand de tailles douces, bourgeois de Paris, demeurant à l'enseigne de l''Espérance', de différentes planches de géographie, figures, livres cartes géographiques, tant de l'impression d'Amsterdam que d'autres impressions, livres d'architecture, papiers blanc et noir, presse à imprimer, armoires et tablettes pour mettre les marchandises, moyennant la somme de 11.200 livres, payables en plusieurs fois., 12 février 1644 - 26 juillet 1654; MC/ET/VI/235
      Ledit Tavernier promet en outre de livrer audit Mariette, dans un an et sans augmentation de prix, les planches de cuivre représentant l'Asie, l'Afrique, l'Amérique que ledit Tavernier fait graver en Hollande par Corneille Dankert; il y fera graver le nom de Mariette, les corrigera et fournira audit Mariette les légendes qu'il convient de mettre aux cartes et dont ledit Mariette se servira pour celles qu'il fera imprimer à ses frais. Si les cartes n'étaient pas fournies, ledit Mariette pourrait abattre une somme de 900 livres sur le prix de la vente..
      Ledit Mariette s'acquitte déjà d'une somme de 6.000 livres par la cession de plusieurs constitutions de rente détaillées dans l'acte..
      - 1644, 29 février. Quittance d'une somme de 3.000 livres..
      - 1654, 26 juillet. - Quittance d'une somme de 1.800 livres.
      Précisions sur les lieux: Hollande (province, Pays-Bas)
      acte de vente; cession; constitution de rente; quittance; Amsterdam (Pays-Bas); Espérance (enseigne de l'); Pays-Bas; Dankert, Corneille; Mariette, Pierre; Tavernier, Melchior (1594-1665); ingénieur; commerçant
    - Vente par Melchior Tavernier à François L'Anglois, dit Chartre, marchand libraire, bourgeois de Paris, demeurant rue Saint-Jacques, paroisse Saint-Benoît, de plusieurs livres, instruments de mathématiques, compas et planches de cuivre gravées et autres marchandises de graveur, moyennant la somme de 5.000 livres, payables en plusieurs termes: 1.000 livres à la fête de Pâques, et ensuite 500 livres de six mois en six mois., 12 février 1644 - 30 décembre 1647; MC/ET/VI/235
      - 1647, 30 décembre. - Quittance par ledit Tavernier à Madeleine de Collemont, veuve de François L'Anglois, dit Chartre, d'une somme de 500 livres, restant à payer sur celle de 5.000 livres..
      - 1644, 5 avril. - Quittance d'une somme de 1.000 livres par ledit Tavernier audit François L'Anglois.
      acte de vente; quittance; quittance; Saint-Benoît (paroisse); Saint-Jacques (rue); Collemont, Madeleine de (....-1655); L'Anglois (veuve); L'Anglois dit de Chartres, François; Tavernier, Melchior (1594-1665); graveur; libraire
    - Accord entre Marie Des Isles, fille majeure âgée de vingt-sept ans, et Adrien Loysel, (1) maître sculpteur, demeurant rue du Temple, près de l'Échelle, par lequel ils se désistent des procès et actions intentés l'un à l'encontre de l'autre au sujet d'une fille naturelle de ladite Marie Des Isles dont Adrien Loysel aurait été le père., 16 février 1644; MC/ET/VI/235
      Ledit Loysel s'engage à prendre désormais l'enfant à sa charge, à l'élever en la croyance de Dieu et la religion catholique. L'enfant a été baptisée le 12 juin 1643, son parrain était un certain Robert, peintre, et sa marraine Marguerite Crespinay. Il payera en outre 100 livres à la nourrice qui l'a gardée jusqu'à ce jour..
      Compléments de description: (1) Adrien Loysel avait été, à cause de cette affaire, mis en prison par arrêt du parlement, puis élargi.
      Documents du Minutier central concernant les peintres, sculpteurs et graveurs au XVIIe siècle (1600-1650) [études I à X, 1955 actes], par Marie-Antoinette Fleury, tome I, Paris, S.E.V.P.E.N, 1969, p. 459 (instrument de recherche imprimé dématérialisé, certaines notices sont plus détaillées dans la version intégrale accessible en ligne par la rubrique 'Autres instruments de recherche', voir contexte dans le Plan d’orientation général - Notaires de Paris, guides thématiques du Minutier).
      accord; Echelle-du-Temple (rue de l'); Temple (rue du); Crespinay, Marguerite; Des Isles, Marie; Loysel, Adrien; Robert (M.); peintre; sculpteur
    - POSTES et MESSAGERIES tant françaises qu'étrangères § Déclaration de Pierre GUIBERT, chargé de faire valoir les finances provenant des POSTES et MESSAGERIES, 20 février 1644; MC/ET/VI/235
      déclaration
    - TABLEAUX pusés par Charles MARTIN le jeune maître peintre à Paris § Inventaire après décès de Jean REGNAULT bourgeois de Paris, 8 mars 1644; MC/ET/VI/235
      inventaire
    - SAINT-GERMAIN-des-PRÉS (Abbaye) § Bail par Claude GROSJEAN, l'un des valets de chambre de Monseigneur de Metz, à Laurent SORE, sergent au bailliage de Saint-Germain-des-Prés, de la geôle et garde des prisons dudit bailliage, bâties de neuf (description des lieux), moyennant 700 livres par an., 22 mars 1644; MC/ET/VI/235
      bail; Saint-Germain-des-Prés, Abbaye
    - Bail fait au nom des enfants mineurs de feu Jean Des Quatrevaulx, notaire au Châtelet, à Jérôme Mouset, bourgeois de Paris, demeurant rue Béthisy, d'une maison rue Tirechappe, pour 6 ans, moyennant 800 l. par an., 6 avril 1644; MC/ET/VI/235
      bail; Béthisy (rue); Tirechappe (rue); Des Quatrevaulx, Jean; Mouset, Jérôme; notaire
    - POSTES de FRANCE § Bail du revenu du bureau de poste d'Angers, 12 avril 1644; MC/ET/VI/235
    - Bail fait au nom des enfants mineurs de feu Jean Des Quatrevaulx, notaire au Châtelet, à Jean Lecerf, commissaire examinateur au Châtelet, d'une maison rue Tirechappe, pour 5 ans, moyennant 750 l. par an., 14 avril 1644; MC/ET/VI/235
      bail; Tirechappe (rue); Des Quatrevaulx, Jean; Lecerf, Jean; commissaire au Châtelet (Ancien Régime); notaire
    - POSTES de FRANCE § Echange de la propriété des bureaux de postes de la généralité de Soissons contre ceux de Troyes, 20 avril 1644; MC/ET/VI/235
    - Bail pour quatre ans, par Michel Bourdin, maître sculpteur, bourgeois de Paris, agissant au nom de Marie Bricteux, fille de Louis Bricteux et de Marguerite Bongarson, à Nicolas Musnier, marchand bourgeois de Paris, demeurant rue Saint-Séverin, du sixième d'une maison sise rue de la Huchette à l'enseigne de la Hure, moyennant un loyer annuel de 133 livres 6 sols 8 deniers., 2 mai 1644; MC/ET/VI/235
      Précisions sur les lieux: Paris--Huchette (rue de la, enseigne de la Hure)
      bail; Huchette (rue de la); Hure (enseigne de la); Saint-Séverin (rue); Bongarson, Marguerite; Bourdin, Michel (1585?-1645); Bricteux, Louis; Bricteux, Marie; Musnier, Nicolas; commerçant; sculpteur
    - IMPRIMEUR (Me) TARGA (Pierre) rue Saint-Victor § Apprentissage chez Pierre TARGA, 3 mai 1644; MC/ET/VI/235
      contrat d'apprentissage; Targa, Pierre
    - TARGA (Pierre) maître imprimeur rue Saint-Victor § Apprentissage de Charles COLLIBERT, chez Pierre TARGA, 3 mai 1644; MC/ET/VI/235
    - IMPRIMEUR (Apprentissage) § Apprentissage de Charles COLLIBERT, natif du vicomté de Bayeux, âgé de 18 ans, pour 5 ans, chez Pierre TARGA imprimeur rue Saint-Victor; sans débours., 3 mai 1644; MC/ET/VI/235
      contrat d'apprentissage
    - NOUVEAU (Jérôme de) Grand Maître des courriers et surintendant général des Postes de France § Vente par Jérôme de NOUVEAU de son office de maître des courriers étrangers à Lyon., 7 mai 1644; MC/ET/VI/235
      acte de vente; Nouveau, Jérôme de
    - Inventaire après décès de Florent Carbonnet, bourgeois de Paris, avec prisée d'une bibliothèque., 7 mai 1644; MC/ET/VI/235
      inventaire après décès; Carbonnet, Florent
    - POSTES de FRANCE § Vente par Jérôme de NOUVEAU, grand maître des courriers surintendant général des POSTES de FRANCE, de son office de Maître des courriers étrangers à Lyon.; Deux transactions à propos des offices des courriers et dépêches étrangers de la ville de Lyon., 7 mai 1644 - 11 mai 1644; MC/ET/VI/235
      acte de vente; accord